臺灣高等法院刑事裁定　　　　　　　　　九十一年度毒抗字第六八八號
　　抗　告　人
　　即　被　告　甲○○　男　三.
右抗告人，因違反毒品危害防制條例案件，不服臺灣宜蘭地方法院，九十一年度毒聲
字第六七二號，中華民國九十一年十一月十一日第一審裁定（聲請案號：臺灣宜蘭地
方法院檢察署九十一年度聲觀字第二九三號），提起抗告，本院裁定如左：
    主      文
抗告駁回。
    理      由
一、檢察官於原審聲請意旨略以：被告甲○○於九十一年九月二十八日上午十時三十
    分許，往前回溯七十二小時內某時，在不詳處所，施用第一級毒品海洛因一次，
    又另行起意，於九十一年九月二十八日上午十時三十分許，往前回溯四日內某日
    之不詳時間，在不詳處所，施用第二級毒品安非他命一次，為警於九十一年九月
    二十八日晚上十時三十分許查獲。雖被告否認施用第一級毒品海洛因及第二級毒
    品安非他命之犯行，然其為警所採集之尿液送檢驗慈濟大學濫用藥物檢驗中心檢
    驗結果，呈嗎啡及安非他命陽性反應，有宜蘭縣警察局羅東分局毒品案件犯嫌姓
    名及尿液編號對照表、慈濟大學濫用藥物檢驗中心總表各一紙附卷可稽。被告施
    用犯行應足認定，爰依毒品危害防制條例第二十條第一項及觀察勒戒處分執行條
    例第三條第一項之規定，聲請將被告裁定送勒戒處所觀察、勒戒云云。
二、原審以被告雖否認有於前揭時間施用第一級毒品海洛因及第二級毒品安非他命之
    事實，惟被告於九十一年九月二十八日為警採尿送驗結果，呈嗎啡及安非他命陽
    性反應，有慈濟醫學院出具之慈濟醫學院濫用藥物檢驗中心檢驗總表一紙在卷可
    稽。查慈濟醫學院初驗以ＥＩＡ檢驗，確認檢驗以ＧＣ／ＭＳ氣相層析質譜儀分
    析法檢驗結果均呈嗎啡及安非他命陽性反應。且氣相層析質譜儀乃目前就藥物篩
    檢結果必須進一步確認時所常採用之確認方式，因此在良好操作條件之下，以氣
    相層析質譜儀做藥物及其代謝物之定性及定量分析，幾乎不會有偽陽性反應，是
    上開檢驗報告應可採認。足徵被告於前揭時間確有施用第一級毒品海洛因及第二
    級毒品安非他命之行為，被告所辯不足採信，綜上，被告於前揭時間、不詳地點
    施用第一級毒品海洛因及第二級毒品安非他命之犯行。因而依毒品危害防制條例
    第二十條第一項之規定，裁定甲○○施用第一級、第二級毒品，應送勒戒處所觀
    察、勒戒，核無不合。
三、被告抗告意旨略以：被告未施用毒品，且警方採取被告尿液之過程可議，請求重
    新採集被告尿液檢驗，以平被告疑慮云云。經查被告曾因施用第一、二級毒品案
    件，經裁定送執行觀察、勒戒後，認無繼續施用毒品之傾向，檢察官以九十一年
    度毒偵緝字第八○號、第八一號為不起訴處分確定。詎被告又施用毒品經警方於
    九十一年九月二十八日晚上十時三十分許再度查獲。被告於警訊中供稱：「警方
    持二瓶空塑膠瓶交由我將我的尿液倒入空瓶內由我蓋印封瓶」等語。足證警方所
    採集被告尿液送檢驗之過程為合法，且時效上無重新採集被告尿液送驗之必要。
    被告抗告指摘原裁定不當，並無理由，應予駁回。
據上論斷，應依刑事訴訟法第四百十二條，裁定如主文。
中    華    民    國    九十一    年      十二      月      十六        日
                        臺灣高等法院刑事第四庭
                            審判長法  官  蔡  永  昌
                                  法  官  陳  榮  和
                                  法  官  徐  昌  錦
右正本證明與原本無異。
不得再抗告。
                                  書記官  游  桂  
中    華    民    國    九十一    年      十二      月      十七        日
